Inventaris van de verbaalarchieven van het Ministerie van Financiën: Afdeling Invoerrechten, 1907-1930
Nationaal Archief, Den Haag
Ministerie van Financiën: Afdeling Invoerrechten
Financiën / Invoerrechten, 1907-1930
F25516
63.50 meter; 680 inventarisnummers.
Normale geschreven, getypte en gedrukte documenten, geen bijzondere handschriften.
Nationaal Archief, Den Haag
Ministerie van Financiën / Afdeling Invoerrechten, 1907-1930
Het archief maakt deel uit van de 2e Afdeling van het Ministerie van Financiën. Het bevat resoluties (besluiten) en ingekomen stukken van de Administratie der Directe Belastingen, In- en Uitgaande Rechten en Accijnzen over de periode 1907-1930. Tevens zijn er een aantal stukken m.b.t. handel en scheepvaart, waaronder die over de Rijn, voor de 19e en 20e eeuw. Ook zijn er stukken over het beheer van vaartuigen door de recherche te water, uitgifte van zeebrieven en gegevens m.b.t. de handel en statistiek.
Archiefvorming
Geschiedenis van de archiefvormer
Administratie der Directe Belastingen, Invoerrechten en Accijnzen, 1831-1926 en de Administratie der Belastingen, 1926-1935
Bij deze administratie berustte de uitvoering van wetten en instructies betreffende de directe belastingen, de rechten verschuldigd bij in- en uitvoer en de accijnsheffing. Men voerde het bestuur over de diensten, die belast waren met de inning van deze belastingen. In grote lijnen betreft het de volgende belastingen:
Directe belastingen: patentrecht, recht op de mijnen, grond-, personele -, later, inkomsten-, vermogens-, gemeentefonds-, motorrijtuigenbelasting etc.
Invoerrechten en accijnzen: belastingen op de in-, uit- en doorvoer; waarborg en gouden en zilveren werken; vuur-, ton- en bakengelden; scheepsmetingen en afgifte van zeebrieven; regelingen ten aanzien van de Rijn-, Maas- en Scheldevaart; statistieken van handel en scheepvaart; accijnzen ten aanzien van suiker, zout, tabak, wijn, bier, gedistilleerd, geslacht vlees etc; omzetbelasting; rijwielbelasting.
Deze administratie werd in 1926 samengevoegd met die van de Indirecte Belastingen tot één centrale Administratie der Belastingen. De Afdeling Comptabiliteit werd in verband met het totstandkomen van de Comptabiliteitswet in 1930 afgesplitst en werd belast met de financiële verificatie en verantwoording van het gehele departement van Financiën.
Geschiedenis van het archiefbeheer
Gedurende de gehele periode hebben de afdelingen en administraties van het ministerie hun archivalia in beginsel geordend tot één centraal verbaalarchief, waarbij de besluiten van de minister chronologisch geordend werden op datum van afdoening. Enkele afdelingen hebben echter uit praktische overwegingen gemeend deze centrale ordening te moeten verlaten. Hun stukken werden, na gelicht te zijn uit het verbaalarchief, geordend tot dossiers en bundels op onderwerp. Door deze opsplitsing waren tot 1995 de volgende bestanddelen te onderscheiden:
Het openbare verbaalarchief, chronologisch geordend op datum van afdoening, 1831-1935. Omvang 1245 meter.
Het kabinets/geheime verbaalarchief, chronologisch geordend op datum van afdoening, 1831-1940. Omvang 38 meter.
Het dossierarchief over de periode 1831-1918, dat voornamelijk bestaat uit dossiers van het Generaal Secretariaat, de Administraties van de Generale Thesaurie en van 's-Rijks Uitgaven, de Afdeling Posterijen en de Afdeling Telegrafie. Voorts bestaat dit archief nog uit een aantal losse items van de "belastingafdelingen" (Rijnvaart, handelstraktaten, Ambulante Recherche, Algemeen Zegelkantoor etc). De inventaris op dit bestand, omvang 55 meter, is vervallen, thans is het 2.08.41.
Het dossierarchief over de periode 1919-1940, dat voornamelijk bestaat uit dossiers van het Secretariaat, de Thesaurie, het Kabinet en voorts enige commissiearchieven. Toegankelijk met behulp van inventaris 2.08.41. Omvang 145 meter.
Het dossierarchief van de Afdeling Pensioenen over de periode (1860) 1904-1933, waarin tevens opgenomen het archief van het Bemiddelingsbureau Wachtgelders 1922-1932. Zie inventaris 2.08.35.01. Omvang 8 meter.
Het archief van de Afdeling Erediensten over de periode 1871-1940. Zie inventaris 2.08.13. Omvang 40 meter.
De archivalia van de Afdeling Domeinen, die onderverdeeld zijn in de perioden 1823-1868 (hierin tevens de periode 1823-1840 van het Amortisatie Syndicaat), 1869-1913 en 1914-1944. Zie de inventarissen 2.08.16 t/m 21 en 2.08.34.
De archivalia van de Afdeling Rijksgebouwen (1922-1940) zijn geheel geïncorporeerd in het archief van de Rijksgebouwendienst. Dit archief berust nog bij de Rijksgebouwendienst.
Het archief van de Afdeling Kadaster is in vroeger dagen grotendeels illegaal door het ministerie van Financiën vernietigd.
Het probleem bij het openbaar verbaalarchief was echter, dat het afsplitsen van stukken naar afdelingsarchieven geenszins consequent is geschied, waardoor het kan voorkomen, dat men in bepaalde perioden nog ruimschoots stukken in het verbaal aantreft, die in een latere fase tot een dossier zijn gevormd. Wel kan gezegd worden, dat het merendeel en daarmee tevens de meer belangrijke archivalia van het Secretariaat, de Thesaurie, de Rijksuitgaven en van de afdelingen Posterijen en Telegrafie uit het verbaal verwijderd zijn. Het openbaar verbaal bestond aldus voornamelijk uit archivalia afkomstig van de "belastingafdelingen" van het Ministerie.
De verwerving van het archief
De rechtstitel is (nog) onbekend
Inhoud en structuur van het archief
2.08
Ordening van het archief
Wijze van raadplegen van het verbaalarchief.
Blijkens de agenda's is het ministerie na de samenvoeging in 1831 pas op 1 januari 1833 begonnen met de vorming van een centraal verbaalarchief (dit gaat voor het geheim archief niet op). Feitelijk heeft dit niet veel betekenis, aangezien alle stukken van het Secretariaat, de Thesaurie en de Rijksuitgaven over 1831-1832 in het dossierarchief zijn opgenomen. In verband met de overdracht rond 1905 van het oude ministeriearchief naar het Algemeen Rijksarchief, is de cesuur op 1830/1831 aangebracht, zodat het archief op 1 januari 1831 aanvangt in plaats van in september 1831.
Bij het openbaar verbaal is tot 1920 dagelijks een agenda van afgedane stukken gevoegd. Per afdeling wordt hierin aantekening gehouden over de herkomst en de inhoud van het stuk en wordt kortelings de strekking van de beschikking omschreven. Na 1920 is een numerieke lijst van het aantal beschikkingen bijgevoegd met aanduiding van de behandelende afdeling. Bovendien zijn er vanaf 1914 per afdeling de z.g. rubriekenlijsten: dagelijkse nummerlijsten van de beschikkingen met verwijzing naar de indexrubrieken.
De per jaar samengestelde alfabetische indices van het Ministerie van Financiën beslaan de periode 1831-1935 en zijn onderverdeeld naar de volgende administraties en afdelingen:
Generaal Secretariaat, 1831-1913; (Kabinet en) Secretarie, 1913-1935; Administratie van 's-Rijks Uitgaven, 1831-1869; Administratie van de Generale Thesaurie, 1831-1923; Afdeling Pensioenen, 1904-1933; Bemiddelingsbureau Wachtgelders, 1923-1933. De Generale Thesaurie is per 21 maart 1923 een eigen index gaan voeren (zie inv.nrs. 9027-9067: agenda's, indices en klappers).
Administratie der Directe Belastingen, In- en Uitgaande Rechten en Accijnzen, 1831-1878; Administratie der Directe Belastingen, Invoerrechten en Accijnzen, 1879-1926; Administratie der Belastingen (uitgezonderd de indirecte belastingen), 1926-1935; Afdeling Personeel, 1831-1935; Afdeling Rijksgebouwen, 1922-1935; Afdeling Comptabiliteit, 1930-1935.
Registratie en Loterijen, 1831-1863; Registratie (en Domeinen), 1864-1873; Registratie, 1874-1893; Administratie van de Registratie, Hypotheken en het Kadaster, 1894-1926; Afdeling Indirecte Belastingen van de Administratie der Belastingen, 1926-1935; Afdeling Kadaster, 1926-1929; Afdeling Hypotheken en Kadaster, 1930-1935.
Afdeling Posterijen, 1831-1877.
De afdelingen van het ministerie hebben bij het samenstellen van de indices in de loop van ruim honderd jaar een sterk wisselend aantal indexrubrieken gebruikt, waardoor het soms moeilijk is te bepalen in welke rubriek een bepaalde categorie stukken wordt vermeld. Om dit te ondervangen is van iedere index een alfabetische rubriekenlijst met klapper over de gehele periode 1831-1935 gemaakt, die de jaren vermeldt waarin een bepaalde rubriek in de index voorkomt. Het betreft de inventarissen onder nummer:
2.08.09 Hoofdenlijst en klapper Secretariaat, Thesaurie etc,
2.08.10 Hoofdenlijst en klapper Directe Belastingen,
2.08.11 Hoofdenlijst en klapper Indirecte Belastingen,
2.08.12 Hoofdenlijst en klapper Posterijen (1831-1877).
Bij een onderzoek zal men eerst moeten bepalen tot de competentie van welke afdeling of administratie een bepaalde zaak behoorde. In de betreffende indexrubriek in de index vindt men alle stukken omschreven, die in dat jaar over een bepaalde kwestie zijn behandeld met een verwijzing naar de afdoeningsdatum en het nummer.
Heeft men deze datum en nummer gevonden, dan kan men via de agenda's nagaan welke afdeling dit stuk heeft behandeld. Zo het niet is vernietigd, zal dat stuk in het verbaal van de betreffende afdeling te vinden zijn.
Men dient zich wel te realiseren, dat niet ieder archiefstuk bewaard is gebleven: bepaalde categorieën stukken zijn deels of geheel uit het verbaalarchief vernietigd of zijn ondergebracht in een dossier. In c. 90% van de gevallen is dat aangetekend in de agenda, of staat dat vermeld op een verwijsbriefje, die bij de agenda's zijn gevoegd.
Naast de index hebben de afdelingen tevens klappers op namen aangelegd, die direct verwijst naar de afdoeningsdatum. Tevens zijn er bijzondere namenklappers (gratificaties, op namen van N.V.'s, op salarisinhoudingen etc) bijgehouden.
Aanwijzingen voor de gebruiker
Openbaarheidsbeperkingen
Volledig openbaar.
Materiële beperkingen
Aanvraaginstructie
Openbare archiefstukken kunnen online worden aangevraagd en gereserveerd. U kunt dit ook via de terminals in de studiezaal van het Nationaal Archief doen. Om te kunnen reserveren dient u de volgende stappen te volgen:
U maakt een profiel aan op www.gahetna.nl, en logt vervolgens in
Via de archiefinventaris (alleen de beschrijvingen met rode nummers) selecteert u het gewenste archiefstuk door op de knop 'Reserveren' te klikken
In het volgende scherm geeft u aan op welke dag u het archiefstuk wilt inzien
Indien u zich bevindt in de studiezaal en een tafelnummer heeft ontvangen kunt u dit nummer vermelden. Als u geen tafelnummer heeft kunt u tafelnummer 777 laten staan
Vervolgens bevestigt u uw reservering door deze te versturen.
Verwant materiaal
Beschikbaarheid van kopieën
Verwante archieven
Voor een algemene inleiding op de archieven van het Ministerie van Financiën zie toegang 2.08.05.01 Inventaris van de agenda's en eigentijdse toegangen op het openbaar verbaal archief van het Ministerie van Financiën, 1831-1935.
Bijlagen
Naamlijst van de ministers van Financiën
Titels
29-11-1813 - 06-04-1814 Commissaris-generaal van Financiën
06-04-1814 - 16-09-1815 Secretaris van staat
sinds 16-09-1815 Minister
Bewindslieden
29-11-1813 - 06-04-1814 Canneman, E.
06-04-1814 - 11-04-1821 Six van Oterleek, mr. C.C. baron
11-04-1821 - 01-05-1821 Noël Simons, F.A. (ad interim)
01-05-1821 - 30-03-1824 Elout, mr. C.T.
30-03-1824 - 12-04-1828 Appelius, mr. J.H.
12-04-1828 - 10-06-1828 Ossewaarde, P.A. (a.i.)
10-06-1828 - 05-01-1837 Tets van Goudriaan, mr. A.W.N. van
10-01-1837 - 01-06-1837 Gennep, mr. A. van (a.i.)
01-06-1837 - 09-01-1840 Beelaerts van Blokland, jhr. mr. G.
09-01-1840 - 31-07-1840 Gennep, mr. A. van (a.i.)
31-07-1840 - 25-06-1843 Rochussen, J.J.
25-06-1843 - 22-09-1843 Heim van Duivendijke, mr. J.A. ridder van der
22-09-1843 - 01-01-1848 Hall, mr. F.A. van
01-01-1848 - 25-03-1848 Rappard, mr. W.L.F.C. ridder van
25-03-1848 - 17-05-1848 Schimmelpenninck, G. graaf
17-05-1848 - 03-06-1848 Ossewaarde, P.A. (a.i.)
03-06-1848 - 19-04-1853 Bosse, mr. P.P. van
19-04-1853 - 05-01-1854 Doorn, E.C.U. van
06-01-1854 - 01-05-1854 Hall, mr. F.A. van (a.i.)
01-05-1854 - 18-03-1858 Vrolik, dr. A.
18-03-1858 - 23-02-1860 Bosse, mr. P.P. van
23-02-1860 - 23-02-1861 Hall, mr. F.A. baron van
23-02-1861 - 14-03-1861 Lotsy, mr. J.S. (a.i.)
14-03-1861 - 31-01-1862 Tets van Goudriaan, jhr. mr. J.G.H. van
01-02-1862 - 27-11-1865 Betz, G.H.
27-11-1865 - 10-02-1866 Olivier, mr. N. (a.i.)
10-02-1866 - 01-06-1866 Bosse, mr. P.P. van
01-06-1866 - 03-06-1868 Schimmelpenninck, mr. R.J. graaf
03-06-1868 - 04-01-1871 Bosse, mr. P.P. van
04-01-1871 - 06-07-1872 Blussé van Oud Alblas, mr. P.
06-07-1872 - 27-08-1874 Delden, mr. A. van
27-08-1874 - 03-11-1877 Heim, mr. H.J. baron van der
03-11-1877 - 20-08-1879 Gleichman, mr. J.G.
20-08-1879 - 13-06-1881 Vissering, mr. S.
13-06-1881 - 23-04-1883 Lynden van Sandenburg, mr. C.T. graaf van
23-04-1883 - 04-05-1885 Grobbee, W.J.L.
05-05-1885 - 21-04-1888 Bloem, J.C.
21-04-1888 - 21-08-1891 Godin de Beaufort, jhr. mr. K.A.
21-08-1891 - 09-05-1894 Pierson, mr. N.G.
09-05-1894 - 26-07-1897 Sprenger van Eyk, mr. J.P.
26-07-1897 - 01-08-1901 Pierson, mr. N.G.
01-08-1901 - 16-08-1905 Harte van Tecklenburg, mr. J.J.I.
16-08-1905 - 11-02-1908 Meester, mr. T.H. de
12-02-1908 - 29-08-1913 Kolkman, mr. M.J.C.
29-08-1913 - 24-10-1914 Bertling, A.E.J.
24-10-1914 - 08-02-1916 Treub, mr. M.W.F.
08-02-1916 - 22-02-1917 Gijn, mr. dr. A. van
22-02-1917 - 09-09-1918 Treub, mr. M.W.F.
09-09-1918 - 28-07-1921 Vries, mr. dr. S. de
28-07-1921 - 11-08-1923 Geer, jhr. mr. D.J. de
11-08-1923 - 08-03-1926 Colijn, H.
08-03-1926 - 26-05-1933 Geer, jhr. mr. D.J. de
26-05-1933 - 24-06-1937 Oud, mr. P.J.
24-06-1937 - 19-05-1939 Wilde, mr. J.A. de
19-05-1939 - 25-07-1939 Colijn, dr. H. (a.i.)
25-07-1939 - 10-08-1939 Bodenhaus, C.W.
10-08-1939 - 03-09-1940 Geer, jhr. mr. D.J. de
Beschrijving van de series en archiefbestanddelen
- Resoluties
  - Resoluties (besluiten) en ingekomen stukken van de Administratie der Directe Belastingen, In- en Uitgaande Rechten en Accijnzen van het Ministerie van Financiën (Afdeling Invoerrechten), 1907 september 3 - 1926 januari 30.; 1-418; 418 pakken
    - 1907 september 3-26, 1
    - 1907 september 27 - oktober 17, 2
    - 1907 oktober 18 - november 4, 3
    - 1907 november 5-23, 4
    - 1907 november 25 - december 17, 5
    - 1907 december 18 - 1908 januari 17, 6
    - 1908 januari 18 - februari 11, 7
    - 1908 februari 14 - maart 10, 8
    - 1908 maart 11 - april 4, 9
    - 1908 april 6 - mei 5, 10
    - 1908 mei 6-30, 11
    - 1908 juni 1-23, 12
    - 1908 juni 24 - juli 13, 13
    - 1908 juli 15-31, 14
    - 1908 augustus 1-19, 15
    - 1908 augustus 20 - september 10, 16
    - 1908 september 14 - oktober 7, 17
    - 1908 oktober 8-23, 18
    - 1908 oktober 24 - november 12, 19
    - 1908 november 13 - december 5, 20
    - 1908 december 7-31, 21
    - 1909 januari 2-15, 22
    - 1909 januari 16 - februari 5, 23
    - 1909 februari 6-23, 24
    - 1909 februari 24 - maart 15, 25
    - 1909 maart 16 - april 5, 26
    - 1909 april 7 - mei 3, 27
    - 1909 mei 4-24, 28
    - 1909 mei 25 - juni 12, 29
    - 1909 juni 14-30, 30
    - 1909 juli 1-23, 31
    - 1909 juli 24 - augustus 9, 32
    - 1909 augustus 10-30, 33
    - 1909 september 1-17, 34
    - 1909 september 18 - oktober 6, 35
    - 1909 oktober 7-28, 36
    - 1909 oktober 29 - november 25, 37
    - 1909 november 27 - december 18, 38
    - 1909 december 20 - 1910 januari 11, 39
    - 1910 januari 12-29, 40
    - 1910 januari 31 - februari 18, 41
    - 1910 februari 21 - maart 11, 42
    - 1910 maart 12 - april 2, 43
    - 1910 april 4-26, 44
    - 1910 april 28 - mei 14, 45
    - 1910 mei 17-31, 46
    - 1910 juni 1-21, 47
    - 1910 juni 23 - juli 13, 48
    - 1910 juli 14 - augustus 4, 49
    - 1910 augustus 5-24, 50
    - 1910 augustus 26 - september 29, 51
    - 1910 september 30 - oktober 27, 52
    - 1910 oktober 28 - november 19, 53
    - 1910 november 21 - december 14, 54
    - 1910 december 15 - 1911 januari 7, 55
    - 1911 januari 9-25, 56
    - 1911 januari 26 - februari 18, 57
    - 1911 februari 20 - maart 8, 58
    - 1911 maart 9-29, 59
    - 1911 maart 30 - april 18, 60
    - 1911 april 19-29, 61
    - 1911 mei 2-22, 62
    - 1911 mei 23 - juni 14, 63
    - 1911 juni 15 - juli 4, 64
    - 1911 juli 5-26, 65
    - 1911 juli 27 - augustus 10, 66
    - 1911 augustus 11-30, 67
    - 1911 september 1-30, 68
    - 1911 oktober 2-18, 69
    - 1911 oktober 20 - november 8, 70
    - 1911 november 9-30, 71
    - 1911 december 1-18, 72
    - 1911 december 19 - 1912 januari 12, 73
    - 1912 januari 13-31, 74
    - 1912 februari 1-17, 75
    - 1912 februari 20 - maart 6, 76
    - 1912 maart 7-20, 77
    - 1912 maart 21 - april 2, 78
    - 1912 april 3-25, 79
    - 1912 april 26 - mei 11, 80
    - 1912 mei 14-29, 81
    - 1912 mei 31 - juni 20, 82
    - 1912 juni 21 - juli 9, 83
    - 1912 juli 10-31, 84
    - 1912 augustus 1-17, 85
    - 1912 augustus 19 - september 5, 86
    - 1912 september 6-25, 87
    - 1912 september 26 - oktober 16, 88
    - 1912 oktober 19 - november 4, 89
    - 1912 november 5-19, 90
    - 1912 november 20 - december 5, 91
    - 1912 december 7-31, 92
    - 1913 januari 2-22, 93
    - 1913 januari 25 - februari 10, 94
    - 1913 februari 11 - maart 3, 95
    - 1913 maart 4-18, 96
    - 1913 maart 19 - april 14, 97
    - 1913 april 15-30, 98
    - 1913 mei 2-19, 99
    - 1913 mei 20 - juni 3, 100
    - 1913 juni 4-18, 101
    - 1913 juni 19 - juli 7, 102
    - 1913 juli 9-31, 103
    - 1913 augustus 1-20, 104
    - 1913 augustus 22 - september 10, 105
    - 1913 september 11-26, 106
    - 1913 september 29 - oktober 14, 107
    - 1913 oktober 15 - november 4, 108
    - 1913 november 5-25, 109
    - 1913 november 26 - december 10, 110
    - 1913 december 11-31, 111
    - 1914 januari 2-22, 112
    - 1914 januari 23 - februari 6, 113
    - 1914 februari 7-20, 114
    - 1914 februari 21 - maart 11, 115
    - 1914 maart 12-25, 116
    - 1914 maart 26 - april 11, 117
    - 1914 april 14-29, 118
    - 1914 april 30 - mei 11, 119
    - 1914 mei 14-27, 120
    - 1914 mei 28 - juni 8, 121
    - 1914 juni 9-17, 122
    - 1914 juni 18 - juli 8, 123
    - 1914 juli 9-30, 124
    - 1914 augustus 1-18, 125
    - 1914 augustus 19-29, 126
    - 1914 augustus 31 - september 10, 127
    - 1914 september 12-22, 128
    - 1914 september 23 - oktober 1, 129
    - 1914 oktober 2-8, 130
    - 1914 oktober 9-15, 131
    - 1914 oktober 16-22, 132
    - 1914 oktober 23-29, 133
    - 1914 oktober 30 - november 3, 134
    - 1914 november 4-9, 135
    - 1914 november 10-14, 136
    - 1914 november 16-21, 137
    - 1914 november 23-30, 138
    - 1914 december 1-8, 139
    - 1914 december 9-19, 140
    - 1914 december 21-29, 141
    - 1914 december 30 - 1915 januari 8, 142
    - 1915 januari 9-16, 143
    - 1915 januari 18-25, 144
    - 1915 januari 26 - februari 2, 145
    - 1915 februari 3-10, 146
    - 1915 februari 11-20, 147
    - 1915 februari 22-26, 148
    - 1915 februari 27 - maart 8, 149
    - 1915 maart 9-16, 150
    - 1915 maart 17-23, 151
    - 1915 maart 24-31, 152
    - 1915 april 1-10, 153
    - 1915 april 12-17, 154
    - 1915 april 19-28, 155
    - 1915 april 29 - mei 5, 156
    - 1915 mei 6-15, 157
    - 1915 mei 17-25, 158
    - 1915 mei 26 - juni 2, 159
    - 1915 juni 3-8, 160
    - 1915 juni 9-11, 161
    - 1915 juni 14-22, 162
    - 1915 juni 23-30, 163
    - 1915 juli 1-8, 164
    - 1915 juli 9-19, 165
    - 1915 juli 20-28, 166
    - 1915 juli 29 - augustus 5, 167
    - 1915 augustus 6-11, 168
    - 1915 augustus 12-21, 169
    - 1915 augustus 23-27, 170
    - 1915 augustus 28 - september 6, 171
    - 1915 september 7-15, 172
    - 1915 september 16-24, 173
    - 1915 september 25-29, 174
    - 1915 september 30 - oktober 12, 175
    - 1915 oktober 13-22, 176
    - 1915 oktober 23 - november 2, 177
    - 1915 november 3-8, 178
    - 1915 november 9-18, 179
    - 1915 november 19-26, 180
    - 1915 november 27 - december 6, 181
    - 1915 december 7-11, 182
    - 1915 december 13-18, 183
    - 1915 december 20-29, 184
    - 1915 december 30 - 1916 januari 12, 185
    - 1916 januari 13-22, 186
    - 1916 januari 24-31, 187
    - 1916 februari 1-9, 188
    - 1916 februari 10-23, 189
    - 1916 februari 24 - maart 1, 190
    - 1916 maart 2-13, 191
    - 1916 maart 14-22, 192
    - 1916 maart 23-31, 193
    - 1916 april 1-7, 194
    - 1916 april 8-13, 195
    - 1916 april 14-22, 196
    - 1916 april 25 - mei 2, 197
    - 1916 mei 3-9, 198
    - 1916 mei 10-12, 199
    - 1916 mei 13-20, 200
    - 1916 mei 22-31, 201
    - 1916 juni 2-9, 202
    - 1916 juni 10-21, 203
    - 1916 juni 22 - juli 3, 204
    - 1916 juli 4-14, 205
    - 1916 juli 15-26, 206
    - 1916 juli 27 - augustus 3, 207
    - 1916 augustus 4-11, 208
    - 1916 augustus 12-19, 209
    - 1916 augustus 21 - september 2, 210
    - 1916 september 4-12, 211
    - 1916 september 13-23, 212
    - 1916 september 25 - oktober 2, 213
    - 1916 oktober 3-11, 214
    - 1916 oktober 12-19, 215
    - 1916 oktober 20-31, 216
    - 1916 november 1-13, 217
    - 1916 november 14-23, 218
    - 1916 november 24-30, 219
    - 1916 december 1-12, 220
    - 1916 december 13-27, 221
    - 1916 december 28 - 1917 januari 10, 222
    - 1917 januari 11-27, 223
    - 1917 januari 29 - februari 9, 224
    - 1917 februari 10-20, 225
    - 1917 februari 21-28, 226
    - 1917 maart 1-14, 227
    - 1917 maart 15-29, 228
    - 1917 maart 30 - april 13, 229
    - 1917 april 14-25, 230
    - 1917 april 26 - mei 5, 231
    - 1917 mei 7-21, 232
    - 1917 mei 22 - juni 2, 233
    - 1917 juni 4-16, 234
    - 1917 juni 18-25, 235
    - 1917 juni 26 - juli 6, 236
    - 1917 juli 7-20, 237
    - 1917 juli 21-31, 238
    - 1917 augustus 1-13, 239
    - 1917 augustus 14-23, 240
    - 1917 augustus 24 - september 6, 241
    - 1917 september 7-19, 242
    - 1917 september 20 - oktober 1, 243
    - 1917 oktober 2-15, 244
    - 1917 oktober 16-24, 245
    - 1917 oktober 25 - november 5, 246
    - 1917 november 6-14, 247
    - 1917 november 15-30, 248
    - 1917 december 1-7, 249
    - 1917 december 8-18, 250
    - 1917 december 19-31, 251
    - 1918 januari 2-12, 252
    - 1918 januari 14-19, 253
    - 1918 januari 21-29, 254
    - 1918 januari 30 - februari 11, 255
    - 1918 februari 12-21, 256
    - 1918 februari 22 - maart 5, 257
    - 1918 maart 6-13, 258
    - 1918 maart 14-23, 259
    - 1918 maart 25-28, 260
    - 1918 april 2-9, 261
    - 1918 april 10-19, 262
    - 1918 april 20-30, 263
    - 1918 mei 1-10, 264
    - 1918 mei 11-22, 265
    - 1918 mei 23 - juni 1, 266
    - 1918 juni 4-14, 267
    - 1918 juni 15-25, 268
    - 1918 juni 26 - juli 5, 269
    - 1918 juli 6-11, 270
    - 1918 juli 12-18, 271
    - 1918 juli 19-26, 272
    - 1918 juli 27 - augustus 6, 273
    - 1918 augustus 7-17, 274
    - 1918 augustus 19-26, 275
    - 1918 augustus 27 - september 6, 276
    - 1918 september 7-13, 277
    - 1918 september 14-20, 278
    - 1918 september 21-30, 279
    - 1918 oktober 1-9, 280
    - 1918 oktober 10-21, 281
    - 1918 oktober 22-31, 282
    - 1918 november 1-11, 283
    - 1918 november 12-21, 284
    - 1918 november 22 - december 3, 285
    - 1918 december 4-12, 286
    - 1918 december 13-19, 287
    - 1918 december 20-31, 288
    - 1919 januari 2-15, 289
    - 1919 januari 16 - februari 1, 290
    - 1919 februari 3-17, 291
    - 1919 februari 18-27, 292
    - 1919 februari 28 - maart 7, 293
    - 1919 maart 8-17, 294
    - 1919 maart 18-31, 295
    - 1919 april 1-15, 296
    - 1919 april 16-29, 297
    - 1919 april 30 - mei 8, 298
    - 1919 mei 9-17, 299
    - 1919 mei 19-30, 300
    - 1919 juni 2-16, 301
    - 1919 juni 17-28, 302
    - 1919 juni 30 - juli 16, 303
    - 1919 juli 17-29, 304
    - 1919 juli 30 - augustus 16, 305
    - 1919 augustus 18-27, 306
    - 1919 augustus 28 - september 10, 307
    - 1919 september 11-18, 308
    - 1919 september 19 - oktober 2, 309
    - 1919 oktober 3-18, 310
    - 1919 oktober 20-31, 311
    - 1919 november 1-29, 312